【裁判字號】    90,訴,1509
【裁判日期】    901018
【裁判案由】    毒品危害防制條例
【裁判全文】
臺灣桃園地方法院刑事判決                          九十年度訴字第一五○九號
    公  訴  人  臺灣桃園地方法院檢察署檢察官
    被      告  甲○○
右列被告因違反毒品危害防制條例案件，經檢察官提起公訴（九十年度毒偵緝字第三
五九號），本院判決如左：
    主  文
甲○○連續施用第一級毒品，累犯，處有期徒刑壹年。扣案之含第一級毒品海洛因殘
渣之塑膠空袋壹只沒收銷燬之。
    事  實
一、甲○○曾於民國八十一年間因違反肅清煙毒條例案件，經本院於八十二年二月十
    九日判處有期徒刑三年三月，經台灣高等法院於八十二年六月二十五日判決上訴
    駁回確定，並於八十六年四月二十八日縮短刑期假釋期滿執行完畢，猶不知悔改
    前因非法施用第一級毒品案件，經本院於八十七年八月二日以八十七年度毒聲字
    第一一四八號裁定送台灣桃園看守所附設勒戒處所觀察、勒戒後，認無繼續施用
    毒品之傾向，由臺灣桃園地方法院檢察署檢察官於八十七年八月三十一日以八十
    七年度偵字第一一五一六號為不起訴處分確定。詎甲○○又基於施用第一級毒品
    之概括犯意，自八十七年九月間某日起至八十九年九月二十四日止，連續在其位
    於桃園縣平鎮市○○里○○鄰○○路一三巷二五弄二號住處，以摻入香煙內吸用
    之方式，施用第一級毒品海洛因多次。嗣於八十九年九月二十八日七時三十分許
    ，為警在其上開住處二樓房間內查獲，並扣得其所有含第一級毒品海洛因殘渣之
    塑膠空袋一只。後經本院於九十年一月三十一日以九十年度毒聲字第三一○號裁
    定送觀察、勒戒後，認有繼續施用毒品傾向，並經本院於九十年七月三十一日以
    九十年度毒聲字第三二三二號裁定令入戒治處所施以強制戒治一年。
二、案經桃園縣警察局楊梅分局報請臺灣桃園地方法院檢察署檢察官偵查起訴。
    理  由
一、訊據被告甲○○對右揭事實坦承不諱，又經將被告於八十九年九月二十八日為警
    查獲後採集之尿液送驗結果，亦呈嗎啡陽性反應，有桃園縣衛生局於八十九年十
    月九日所出具之不法藥物尿液檢定書乙紙在卷可稽（附於八十九年度毒偵字第五
    二六六號偵查卷第二六頁），此外復有其所有含第一級毒品海洛因殘渣之塑膠空
    袋一只扣案為憑。本件罪證明確，被告右揭施用毒品之犯行洵堪認定，應依法論
    科。
二、核被告甲○○所為，係犯毒品危害防制條例第十條第一項之施用第一級毒品罪。
    被告非法持有第一級毒品海洛因，進而施用，其持有之低度行為應被施用之高度
    行為所吸收，不另論其非法持有毒品之罪。被告先後多次施用第一級毒品海洛因
    犯行，時間緊接，犯罪構成要件相同，顯係基於概括犯意為之，為連續犯，以一
    罪論，應依法加重其刑。又被告曾於八十一年間因違反肅清煙毒條例案件，經本
    院於八十二年二月十九日判處有期徒刑三年三月，經台灣高等法院於八十二年六
    月二十五日判決上訴駁回確定，並於八十六年四月二十八日縮短刑期假釋期滿執
    行完畢，此有台灣高等法院被告全國前案紀錄表在卷可參，被告於前案執行完畢
    後未滿五年再犯有期徒刑以上刑之本罪，為累犯，應依法遞加重其刑。查被告前
    因非法施用第一級毒品案件，經本院於八十七年八月二日以八十七年度毒聲字第
    一一四八號裁定送台灣桃園看守所附設勒戒處所觀察、勒戒後，認無繼續施用毒
    品之傾向，由臺灣桃園地方法院檢察署檢察官於八十七年八月三十一日，以八十
    七年度偵字第一一五一六號為不起訴處分確定，有臺灣桃園地方法院檢察署刑案
    資料查註紀錄表在卷為憑，其於五年內再犯毒品危害防制條例第十條之罪，經裁
    定送觀察勒戒，認有繼續施用毒品傾向，並經本院依檢察官聲請，裁定先令入戒
    治處所施以強制戒治，有本院九十年度毒聲字第三一○號裁定、台灣桃園看守所
    附設勒戒處所九十年七月十九日桃所澄衛勒字第○○八○八號函送之有無繼續施
    用毒品傾向證明書一份（附於八十九年度毒偵字第五二六六號偵查卷第三十、四
    二頁），及本院九十年毒聲字第三二三二號裁定等附卷可參（附於九十年度毒偵
    緝字第三五九號偵查卷第三一頁），是依同條例第二十條第三項之規定，不待強
    制戒治期滿，逕予依法論科。爰審酌被告前經臺灣桃園地方法院檢察署檢察官依
    初次觀察勒戒後，無繼續施用傾向為不起訴處分確定後，仍不知悔改、警惕，猶
    繼續施用毒品，本不宜寬貸，惟此乃自戕行為及犯後已坦承悔悟等一切情狀，核
    情量處如主文所示之刑，以資懲儆。至扣案之含第一級毒品海洛因殘渣之塑膠空
    袋一只，因該塑膠空袋本身與毒品已無法剝離，應認係屬毒品，依毒品危害防制
    條例第十八條第一項前段規定，不問屬於犯人與否，宣告沒收並銷燬之，而公訴
    意旨認上開扣案之塑膠空袋，應依刑法第三十八條第一項第二款之規定宣告沒收
    ，似有未洽，併此敘明。
據上論斷，應依刑事訴訟法第二百九十九條第一項前段，毒品危害防制條例第十條第
一項、第十八條第一項前段，刑法第十一條、第五十六條、第四十七條，判決如主文
。
本案經檢察官張尹敏到庭執行職務。
中      華      民      國      九十     年      十      月      十八   日
                                     臺灣桃園地方法院刑事第二庭
                                         法  官   王美玲
右正本證明與原本無異。
如不服本判決，應於判決送達後十日內向本院提出上訴狀( 應附繕本 )，上訴於
臺灣高等法院。
                                         書記官   賴玉真
中        華        民        國   九十   年   十   月    十九    日
附錄論罪法條：
毒品危害防制條例第十條第一項
施用第一級毒品者，處六月以上五年以下有期徒刑。


司法院資訊處製作；財團法人民間司法改革基金會備份。
